【裁判字號】    94,訴,461
【裁判日期】    950614
【裁判案由】    侵權行為損害賠償
【裁判全文】
臺灣屏東地方法院民事判決               94年度訴字第461號
原      告  乙○○
原      告  丁○○
原      告  丙○○
原      告  甲○○
前列三人共同
兼法定代理  丁○○
人
原      告  壬○○
原      告  辛○○○
原      告  戊○○
前列三人共同
兼訴訟代理  丁○○
人
被      告  易裕企業有限公司
法定代理人  庚○○
被      告  丑○○
                        田分監執行中）
被      告  永源有限公司
兼法定代理  子○○
人
被      告  癸○○
前列二人共同
訴訟代理人  陳三兒律師
被      告  錸福國際股份有限公司
法定代理人  寅○○
當事人間侵權行為損害賠償事件，本院於民國■日期轉換■言詞辯論終結
，判決如下：
    主  文
訴訟費用由被告__負擔。
本判決予原告以新臺幣■中文金額轉換■元供擔保後得假執行。
    事實及理由
一、本件被告未於言詞辯論期日到場，核無民事訴訟法第 386
    條各款所列情形，爰依原告聲請，由其一造辯論而為判決。
訴之聲明：
一、原告丁○○部分：
  (一)被告丑○○及被告易裕企業有限公司應給付原告丁○○新臺
    幣（下同）893,049 元，及自起訴狀繕本送達翌日起至清償
    日止，按年息百分之5 計算之利息；
  (二)被告丑○○及被告永源有限公司應給付原告丁○○893,049
    元，及自起訴狀繕本送達翌日起至清償日止，按年息百分之
    5 計算之利息；
  (三)被告丑○○及被告癸○○應給付原告丁○○893,049 元，及
    自起訴狀繕本送達翌日起至清償日止，按年息百分之5 計算
    之利息；
  (四)被告丑○○及被告錸福國際股份有限公司應給付原告丁○○
    893,049 元，及自起訴狀繕本送達翌日起至清償日止，按年
    息百分之5 計算之利息。
  (五)上開債務，於任一被告給付範圍內，其餘被告免為給付義務
    。
二、原告乙○○部分：
  (一)被告丑○○及被告易裕企業有限公司應給付原告乙○○747,
    237 元，及自起訴狀繕本送達翌日起至清償日止，按年息百
    分之5 計算之利息；
  (二)被告丑○○及被告永源有限公司應給付原告乙○○747,237
    元，及自起訴狀繕本送達翌日起至清償日止，按年息百分之
    5 計算之利息；
  (三)被告丑○○及被告癸○○應給付原告乙○○747,237 元，及
    自起訴狀繕本送達翌日起至清償日止，按年息百分之5 計算
    之利息；
  (四)被告丑○○及被告錸福國際股份有限公司應給付原告乙○○
    747,237 元，及自起訴狀繕本送達翌日起至清償日止，按年
    息百分之5 計算之利息。
  (五)上開債務，於任一被告給付範圍內，其餘被告免為給付義務
    。
三、原告甲○○部分：
  (一)被告丑○○及被告易裕企業有限公司應給付原告甲○○811,
    772 元，及自起訴狀繕本送達翌日起至清償日止，按年息百
    分之5 計算之利息；
  (二)被告丑○○及被告永源有限公司應給付原告甲○○811,772
    元，及自起訴狀繕本送達翌日起至清償日止，按年息百分之
    5 計算之利息；
  (三)被告丑○○及被告癸○○應給付原告甲○○811,772 元，及
    自起訴狀繕本送達翌日起至清償日止，按年息百分之5 計算
    之利息；
  (四)被告丑○○及被告錸福國際股份有限公司應給付原告甲○○
    811,772 元，及自起訴狀繕本送達翌日起至清償日止，按年
    息百分之5 計算之利息。
  (五)上開債務，於任一被告給付範圍內，其餘被告免為給付義務
四、原告丙○○部分：
  (一)被告丑○○及被告易裕企業有限公司應給付原告丙○○786,
    930 元，及自起訴狀繕本送達翌日起至清償日止，按年息百
    分之5 計算之利息；
  (二)被告丑○○及被告永源有限公司應給付原告丙○○786,930
    元，及自起訴狀繕本送達翌日起至清償日止，按年息百分之
    5 計算之利息；
  (三)被告丑○○及被告癸○○應給付原告丙○○786,930 元，及
    自起訴狀繕本送達翌日起至清償日止，按年息百分之5 計算
    之利息；
  (四)被告丑○○及被告錸福國際股份有限公司應給付原告丙○○
    786,930 元，及自起訴狀繕本送達翌日起至清償日止，按年
    息百分之5 計算之利息。
  (五)上開債務，於任一被告給付範圍內，其餘被告免為給付義務
五、原告壬○○部分：
  (一)被告丑○○及被告易裕企業有限公司應給付原告壬○○934,
    259 元，及自起訴狀繕本送達翌日起至清償日止，按年息百
    分之5 計算之利息；
  (二)被告丑○○及被告永源有限公司應給付原告壬○○934,259
    元，及自起訴狀繕本送達翌日起至清償日止，按年息百分之
    5 計算之利息；
  (三)被告丑○○及被告癸○○應給付原告壬○○934,259 元，及
    自起訴狀繕本送達翌日起至清償日止，按年息百分之5 計算
    之利息；
  (四)被告丑○○及被告錸福國際股份有限公司應給付原告壬○○
    934,259 元，及自起訴狀繕本送達翌日起至清償日止，按年
    息百分之5 計算之利息。
  (五)上開債務，於任一被告給付範圍內，其餘被告免為給付義務
    。
六、原告辛○○○部分：
  (一)被告丑○○及被告易裕企業有限公司應給付原告辛○○○
    953,451 元，及自起訴狀繕本送達翌日起至清償日止，按年
    息百分之5 計算之利息；
  (二)被告丑○○及被告永源有限公司應給付原告辛○○○953,45
    1 元，及自起訴狀繕本送達翌日起至清償日止，按年息百分
    之5 計算之利息；
  (三)被告丑○○及被告癸○○應給付原告辛○○○953,451 元，
    及自起訴狀繕本送達翌日起至清償日止，按年息百分之5 計
    算之利息；
  (四)被告丑○○及被告錸福國際股份有限公司應給付原告辛○○○953,451 元，及自起訴狀繕本送達翌日起至清償日止，按
    年息百分之5 計算之利息。
  (五)上開債務，於任一被告給付範圍內，其餘被告免為給付義務
    。
七、原告戊○○部分：
  (一)被告丑○○及被告易裕企業有限公司應給付原告戊○○11,
    030 元，及自起訴狀繕本送達翌日起至清償日止，按年息百
    分之5 計算之利息；
  (二)被告丑○○及被告永源有限公司應給付原告錦雲11,030元，
    及自起訴狀繕本送達翌日起至清償日止，按年息百分之5 計
    算之利息；
  (三)被告丑○○及被告癸○○應給付原告錦雲11,030元，及自起
    訴狀繕本送達翌日起至清償日止，按年息百分之5 計算之利
    息；
  (四)被告丑○○及被告錸福國際股份有限公司應給付原告錦雲11
    ,030 元 ，及自起訴狀繕本送達翌日起至清償日止，按年息
    百分之5 計算之利息。
  (五)上開債務，於任一被告給付範圍內，其餘被告免為給付義務
    。
不爭執事項：
一、被告丑○○於民國93年10月30日下午6 時30分許，駕駛車牌
    號碼VP－600 號自用大貨車，於返回屏東縣長治鄉○○路15
    2 號工廠時，與被害人潘麗美騎乘車牌號碼PJB －250 號重
    型機車發生車禍，潘麗美經送醫急救仍不治死亡。
二、被告丑○○就上開交通事故之發生有過失。
三、原告丁○○為潘麗美之配偶；原告乙○○、甲○○及丙○○
    為潘麗美之子女；原告壬○○及辛○○○為潘麗美之父母。
四、原告丁○○、乙○○、甲○○及丙○○已領取強制汽車責任
    保險金140 萬元，並由四人分別受領35萬元。
五、原告丁○○因上開車禍，支出醫療費用7,019 元及喪葬費用
    425,000 元。
六、系爭重機車當時為原告戊○○所有，因上開交通事故受損，
    支出修復費用11,030元。
七、被告丑○○駕駛之系爭自用大貨車之車籍異動資料上登記車
    主為被告易裕公司。
爭執事項：
一、原告各得向被告丑○○請求之金額若干？
二、被告易裕公司、被告永源公司、被告癸○○及被告錸福公司
    是否為被告丑○○之僱用人，而各自應負擔僱用人之連帶賠
    償責任。
二、原告主張：
    於本院聲明：求為判決如主文第一項所示及為以供擔保為條
    件之假執行宣告。
三、被告則以：
    被告未於言詞辯論期日到場，亦未提出準備書狀作何聲明或
    陳述等語資為抗辯，並請求駁回原告之訴，如受不利益判決
    ，願供擔保免為假執行。
四、得心證之理由：
  （一）原告主張之事實，已據其提出與所述相符之__為證，原
        告之主張為可採信。
  （二）原告據以提起本訴，請求__，即無不合，應予准許。
五、假執行之宣告：
    原告陳明願供擔保，聲請宣告假執行，核無不合，爰酌定相
    當擔保金額准許之。
六、結論：原告之訴為有理由，依民事訴訟法第 385 條第 1 項
    前段、第 78 條、第 85 條第 2 項，第 390 條第 2 項判
    決如主文。
中    華    民    國    95    年    6     月    14    日
                  民事第一庭    法  官  林雅莉
正本係照原本作成。
如不服本判決，應於收受送達後二十日內向本院提出上訴書狀，
其未表明上訴理由者，應於提出上訴後二十日內向本院補提理由
書狀（均須按他造當事人之人數附繕本）上訴時應提出委任律師
或具有律師資格之人之委任狀；委任有律師資格者，另應附具律
師及格證書及釋明委任人與受任人有民事訴訟法第 466 條之 1
第 1 項但書或第 2 項（詳附註）所定關係之釋明文書影本。
                                書記官  黃佳惠
中    華    民    國    95    年    6     月    14    日
附註：
民事訴訟法第 466 條之 1 （第 1 項、第 2 項）：
對於第二審判決上訴，上訴人應委任律師為訴訟代理人。但上訴
人或其法定代理人具有律師資格者，不在此限。
上訴人之配偶、三親等內之血親、二親等內之姻親，或上訴人為
法人、中央或地方機關時，其所屬專任人員具有律師資格並經法
院認為適當者，亦得為第三審訴訟代理人。


司法院資訊處製作；財團法人民間司法改革基金會備份。
